# 求教：权益法核算长期股权投资，经评估的评估值与账面净资产的差异怎么处理？

提问人：kangmengjia 时间：2019-09-17 10:10:43
A 公司（有限合伙）与 B 公司 2016 年 6 月 20 日签订股权转让协议，获得 B 公司持有 C 公司 37.8% 的股权，股权协议支付的价款为 6.2 万元，购买时 C 公司的账面净资产为 16093.65 万元，经评估后的评估值为15867.59 万元。评估增值-226.06 万元（存货评估增值 35.45 万元、长期股权投资评估增值-400、固定资产评估增值 137.72、无形资产评估增值0.77 万元），评估采用的时资产基础法。
请问
1 、A公司确认长投是按照权益法核算吗？
2 、如果按照权益法核算，初始成本确认时
借长投 15867.59*37.8%=5997.95
贷：银行存款 6.2
营业外收入 5991.74
这样处理是否正确？
3 、评估值与账面值得差异需要进行账务处理吗？
4 、C公司之后增资，A 公司需要进行账务处理吗？

回答人：chenyiwei
1 、考虑 A 公司是否为合并报表准则所定义的投资性主体，或者长期股权投资准则所提及的 “风险投资机构、共同基金以及类似主体”。如果是，则不论有无控制、共同控制或重大影响，均作为以公允价值计量且其变动计入损益的金融资产核算；如果不是，则在确定具有重大影响的前提下采取权益法核算。
2 、请注意了解为何取得成本远低于被投资方可辨认净资产公允价值的原因，考虑是否与其他交易之间存在一揽子交易的关系等。
3 、在权益法核算中，应当以取得投资时被投资单位可辨认净资产的公允价值为基础，对被投资单位的净利润进行调整后确认投资收益。也就是 C 公司的可辨认净资产的评估值与账面价值之间的差额需要考虑。
4 、考虑日后增资后，A 是否对C 仍保持重大影响，以及在其权益中所占份额的变化情况，相应进行对应的账务处理（长期股权投资准则第十一条或者第十五条）。